臺灣臺北地方法院交通事件裁定　　　　100年度交聲字第301號
原處分機關　交通部公路總局臺北區監理所板橋監理站
異　議　人　許玉珠
即受處分人
上列異議人即受處分人因違反道路交通管理處罰條例案件，對於
交通部公路總局臺北區監理所板橋監理站於民國97年11月27日所
為板監裁字第JC0000000 號處分（原處分案號：南投縣政府警察
局竹山分局投警交字第JC0000000 號），聲明異議，本院裁定如
下：
    主  文
異議駁回。
    理  由
一、按受處分人，不服第8 條主管機關所為之處罰，得於接到裁
    決書之翌日起20日內，向管轄地方法院聲明異議，道路交通
    管理處罰條例第87條定有明文。又聲明異議，應以司法狀紙
    ，敘述異議之理由，提出於原處分機關為之。原處分機關應
    於接受異議書狀後5 日內，將該案卷及有關證物，送交該管
    法院；法院認聲明異議不合法律上之程式或其異議權已經喪
    失，應以裁定駁回之，道路交通事件處理辦理第12條、第17
    條前段亦定有明文。
二、本件異議人即受處分人許玉珠聲明異議意旨略以：伊並未收
    到本件交通違規事件之舉發通知單及證據，至今要換行照才
    知此事，但此案已送法院強制執行，且裁罰最高罰款新臺幣
    （下同）4 千5 百元，未免不公平，伊並未搬家，一直居住
    此地，為何未收到舉發通知單及採證照片？請給予公平合理
    之回覆。
三、按處理違反道路交通管理事件，有關文書送達之程式，依行
    政程序法之規定，違反道路交通管理事件統一裁罰基準及處
    理細則第5 條定有明文。而依行政程序法第72條至74條規定
    ，送達，於應受送達人之住居所、事務所或營業所為之；於
    應送達處所不獲會晤應受送達人時，得將文書付與有辨別事
    理能力之同居人、受僱人或應送達處所之接收郵件人員；若
    不能依前述方式為之者，得將文書寄存送達地之地方自治或
    警察機關，並作送達通知書兩份，一份黏貼於應受送達人住
    居所、事務所、營業所或其就業處所門首，另一份交由鄰居
    轉交或置於該送達處所信箱或其他適當位置，以為送達；而
    由郵政機關為送達者，得將文書寄存於送達地之郵政機關；
    寄存機關自收受寄存文書之日起，應保存3 個月；又行政機
    關依行政程序法而為文書之送達，專依該法律之規定，且該
    法並無準用民事訴訟法或刑事訴訟法關於寄存送達自寄存之
    日起10日生效之規定，是文書合法寄存送達後，當自寄存之
    日起即時生效，並非於寄存之日起算10日生效，或自受送達
    人實際領取文書之日起生效（司法院大法官解釋第667 號、
    臺灣高等法院97年法律座談會第42、43號提案研討結果參照
    ）。
四、經查，本件交通部公路總局臺北區監理所板橋監理站係於97
    年11月27日為裁決處分，於97年12月3 日送達於受處分人之
    戶籍地、亦即其所有車牌號碼N8Z-326 號重型機車之車籍地
    址、新北市○○區○○街70巷2 弄2 之3 號，寄存在該址所
    屬之新莊昌盛郵局，並作送達通知書兩份，一份黏貼於應受
    送達人住居所、事務所、營業所或其就業處所門首，另一份
    置於該送達處所信箱或其他適當位置，以為送達，有本件裁
    決書、送達證書及受處分人之個人基本資料查詢結果、重型
    機車車籍資料各1 份附卷可按，亦經南投縣政府警察局竹山
    分局100 年4 月8 日投竹警交字第1000004033號函附舉發違
    反交通管理事件通知單查詢及送達證書足考。是裁決書之送
    達地址無誤，堪認本案裁決書業已符合行政程序法第74條規
    定為寄存送達，並自寄存之日起發生送達之效力，且不因受
    處分人實際有無領取而受影響。受處分人之聲明異議狀雖陳
    報其住所為「臺北市○○○路446 之1 號5 樓」且沒有搬家
    云云，惟此地址顯與其戶籍地址及車籍地址不同，原舉發單
    位及原處分機關自無從得知此地址，受處分人不得以此為由
    ，主張本件裁決書之送達程序有何違法。因此，本件受處分
    人不服原處分機關違反道路交通管理事件裁決20日之異議期
    間，應自送達翌日即97年12月3 日起算，異議期間之末日為
    97年12月22日星期一；又受處分人之戶籍地址即車籍地址位
    於非本院管轄區域之新北市新莊區，依法院訴訟當事人在途
    期間標準之規定，應扣除在途期間2 日，故受處分人至遲應
    於97年12月24日向本院聲明異議。惟查，本件受處分人遲至
    100 年3 月24日始向原處分機關提出聲明異議狀，此有原處
    分機關之收文章戳記1 枚足憑，則本件聲明異議顯已逾法定
    20日之不變期間，所為異議於法不合，且無從補正，揆諸上
    開說明，自應將受處分人之異議駁回。
四、據上論斷，依道路交通管理處罰條例第87條第1 項、道路交
    通事件處理辦法第17條前段，裁定如主文。
中    華    民    國   100    年    4     月    14    日
                  交通法庭  法  官  林晏如
上正本與原本無異。
如不服本裁定，應於送達後5 日內向本院提出抗告狀。
                            書記官  楊盈茹
中    華    民    國   100    年    4     月    21    日